【裁判字號】    98,台上,6343
【裁判日期】    981029
【裁判案由】    搶奪等罪
【裁判全文】
最高法院刑事判決            九十八年度台上字第六三四三號
上  訴  人  甲○○
                    號
上列上訴人因搶奪等罪案件，不服台灣高等法院中華民國九十八
年八月五日第二審判決（九十八年度上訴字第三一三四號，起訴
案號：台灣板橋地方法院檢察署九十八年度偵緝字第二四、二五
號），提起上訴，本院判決如下：
    主  文
上訴駁回。
    理  由
一、搶奪部分
按不服地方法院之第一審判決而上訴者，應向管轄第二審之高等
法院為之。第二審上訴書狀應敘述具體理由，第二審法院認為上
訴書狀未敘述理由者，應以判決駁回之。刑事訴訟法第三百六十
一條第一項、第二項、第三百六十七條前段分別定有明文。所謂
不服第一審判決之具體理由，必係依據卷內既有訴訟資料或提出
新事證，指摘或表明第一審判決有何採證、認事、用法或量刑等
足以影響判決本旨之不當或違法，而構成應予撤銷之具體事由，
始克當之；倘僅泛言原判決認定事實錯誤、違背法令或量刑失入
，而未依上揭意旨指出具體事由，皆難謂係具體理由。本件原判
決以上訴人甲○○提起第二審上訴，其上訴書狀僅對第一審判決
取捨證人即共同被告王志明證言之職權行使，漫事指摘，或稱其
有意賠償被害人，請給予自新機會等語。惟法院對證據本有斟酌
取捨之權，第一審法院對王志明之陳述前後不符部分，本於職權
定其取捨，無違經驗法則與論理法則，且上訴人於案發後經年，
迄未與被害人等和解，賠償損害，泛稱願意賠償，自無從考量，
顯見其未敘述具體上訴理由，因認上訴人之第二審上訴為不合法
，依刑事訴訟法第三百六十七條前段、第三百七十二條，予以駁
回。上訴人提起第三審上訴，其上訴意旨略稱：王志明之陳述前
後不一，且王志明與其存有恩怨，所為自白或證言是否與事實相
符，尚未究明，應不能採信云云，就原判決究如何違背法令，並
未依據卷內訴訟資料為具體之指摘，仍執陳詞，否認犯罪，漫指
原判決違法，難認已符合法定之第三審上訴要件。應認此部分之
上訴違背法律上之程式，予以駁回。
二、竊盜部分：
刑事訴訟法第三百七十六條所列各罪之案件，經第二審判決者，
不得上訴於第三審法院。上訴人所犯竊盜四罪部分，核屬刑事訴
訟法第三百七十六條第二款之案件，依首開說明，既經第二審判
決，自不得上訴於第三審法院，其猶提起上訴，顯為法所不許，
亦應駁回。
據上論結，應依刑事訴訟法第三百九十五條前段，判決如主文。
中    華    民    國  九十八  年    十    月  二十九  日
                      最高法院刑事第十三庭
                          審判長法官  賴  忠  星
                                法官  呂  丹  玉
                                法官  吳      燦
                                法官  施  俊  堯
                                法官  蔡  名  曜
      本件正本證明與原本無異
                                      書  記  官
中    華    民    國  九十八  年   十一   月    三    日
                                                Ａ


司法院資訊處製作；財團法人民間司法改革基金會備份。
